#### Contato

(16) 99112-3640 (Mobile) contato.spirlandeli@gmail.c om

www.linkedin.com/in/cleberrezende-0abb81117 (LinkedIn) cleberspirlandeli.github.io/portfolio/ (Portfolio)

## Principais competências

**JavaScript** 

Microsoft .NET

Banco de dados relacional e não relacional

## Languages

Português (Native or Bilingual) Inglês (Full Professional)

#### Certifications

Back-End Node JS SQL Server T-SQL 2017 Front-End React JS

# Cleber Rezende

Developer Full Stack ReactJS and DotNet Core at SMARAPD Ribeirão Preto, São Paulo, Brasil

### Resumo

[PT-BR]

Portfólio: https://cleberspirlandeli.github.io/portfolio/

Desenvolvedor Full Stack Junior na SMARAPD Informática.
Colaborei como desenvolvedor no modulo de recursos humanos.
Atualmente, atuo no setor de Pesquisa e Desenvolvimento na área de tributos municipais.

Sobre a SMARAPD: Softwares para gestão pública e impressão de documentos em dados variáveis (IPTU, boletos e entre outros). Presente há quase 40 anos, atuando em mais de 90 municípios.

Conhecimentos em:

Back-end: Node JS TDD e Dotnet Web API Front-end: React JS Redux e Angular JS

Sólido conhecimento em banco de dados relacional e não relacional

Experiência com ambientes em nuvem (Heroku e Azure)

Complementares:

HTML 5

CSS<sub>3</sub>

Arduino avançado e eletrônica.

Inglês: Intermediário / avançado.

Meu GitHub: https://github.com/cleberspirlandeli

[EN-US]

Portfólio: https://cleberspirlandeli.github.io/portfolio/

Full Stack Junior Developer at SMARAPD Informatica.

I collaborated as a developer in the human resources module.

I currently work in the Research and Development sector in the area of municipal taxes.

About SMARAPD: Software for public management and variable data document printing. Present for almost 40 years, operating in over 90 municipalities.

Knowledge in:

Back-end: Node JS and Dotnet Web API Front-end: ReactJS Redux and Angular JS

Data Base: Solid knowledge in relational and non-relational databases. (T-SQL Server, PL/SQL Oracle and MongoDB) Experience with cloud environments (Heroku e Azure)

Others:

HTML5, CSS 3.

Arduino advanced and electronics. English: Intermediate / advanced.

My Github: https://github.com/cleberspirlandeli

## Experiência

**SMARAPD** 

2 anos

Full Stack Engineer outubro de 2019 - Present (6 meses)

Ribeirão Preto e Região, Brasil

#### [PT-BR]

Setor de Pesquisa e Desenvolvimento: Desenvolvedor Full Stack utilizando tecnologias ReactJS (Redux/Saga), Dotnet Core Web API e SQL Server. Metodologia ágil e DevOps, atuando no acompanhamento de tributos municipais.

De acordo com a demanda, também auxilio no setor de Recursos Humanos (RH) utilizando tecnologias Angular 1 e entre outros.

#### [EN-US]

Research and Development: Developer Full Stack using technology ReactJS, Dotnet Core Web API and SQL Server. Methodology agile and DevOps, acting in the follow-up of municipal taxes.

According to the demand, I also assist in the Human Resources (HR) sector using Angular 1 technologies and others.

## Desenvolvedor de SQL

2018 - Present (2 anos)

Ribeirão e Região, Brasil

#### [PT-BR]

Desenvolvedor de SQL Server atuando no setor de recursos humanos do sistema.

#### [EN-US]

Developer in SQL Server acting in the follow up of human resources system.

#### **ODAPP® AUTISMO**

Full-stack Developer (Home Office)

agosto de 2019 - outubro de 2019 (3 meses)

Ribeirão Preto, São Paulo, Brazil

#### [PT-BR]

Desenvolvedor home office utilizando as tecnologias NodeJS TDD, ReactJS UI (Redux) e banco de dados não relacional (MongoDB).

#### [EN-US]

Home office developer using technologies NodeJS TDD, ReactJS UI (Redux) and nonrelational database (MongoDB).

#### Grupo Amazonas

Desenvolvedor de software

janeiro de 2018 - setembro de 2018 (9 meses)

**FRANCA** 

#### [PT-BR]

Desenvolvedor ReactJS, NodeJS e banco de dados relacional (PL/SQL Oracle).

#### [EN-US]

Developer in ReactJS, NodeJS and relational database (PLSQL Oracle).

#### SMN Tecnologia da Informação

Estagiário

janeiro de 2017 - dezembro de 2017 (1 ano)

**FRANCA** 

## [PT-BR]

Desenvolvedor backend utilizando NodeJS TDD e banco de dados relacional (SQL Server e PostgreSQL).

### [EN-US]

Backend developer using NodeJS TDD and relational database (SQL Server and PostgreSQL).

## Formação acadêmica

Centro de Inovação VincIT - UNICIV

Pós-Graduação em Arquitetura de Softwares Utilizando Plataforma.Net
(C#), Tecnologia da Informação · (2020 - 2021)

Fatec Franca - Faculdade de Tecnologia "Dr. Thomaz Novelino" Graduação, Análise e Desenvolvimento de Sistemas · (2014 - 2019)